Sitzung vom 18.06.2018
Anwesend (5): Julian Siebert, Tobias Kaessmann, Pascal Schur, Aly Mohammed, Fabian Grote
Themen:
- Machen wir am Feiertag? - Ja
- verschiedene Gruppen, so dass jeder mitkommt
- Hörsäle:
	- V38.03 für Übungen (im Prinzp als großer Seminarraum)
	- V38.01 (der rechts am eingang) für Treffen und Aufteilung der Gruppen
- Seminarräume:
	- 0.108
	- 0.118
	- 0.124
- Mail-Listen-Verteiler: ROOT kümmert sich darum
- Seminarräume zugang

- T-Shirts (2) und Polo-Shirts (3): -Theo-Tobi kümmert sich (mit AK-Ersti und AK-Java zusammen)
	- Bezahlung: Über stuvus?
	- Motto: Theo ist trivial... 
		 ...wie sich ganz leicht zeigen lässt!
	- Oben links: 	Universität Stuttgart
			Fachgruppe Informatik
			Theo-Vorkurs

TODO:
	- Text für Webseite an Kevin geben
	- 60 Hiwi-Stunden beantragen
	- Schlüssel für Hörsääle bei Katrin Schneider ausleihen???



 